【裁判字號】    90,訴,461
【裁判日期】    900912
【裁判案由】    懲治走私條例等
【裁判全文】
臺灣嘉義地方法院刑事判決                            九十年度訴字第四六一號
    公  訴  人  臺灣嘉義地方法院檢察署檢察官
    被      告  乙○○
                甲○○
右列被告因違反懲治走私條例等案件，經檢察官提起公訴（九十年度偵字第一三五四
號、第三二一四號），本院判決如左：
    主  文
乙○○連續銷售私運管制物品進口逾公告數額之走私物品，處有期徒刑壹年，緩刑肆
年。
甲○○連續銷售私運管制物品進口逾公告數額之走私物品，處有期徒刑拾月，緩刑肆
年。扣案之未貼專賣憑證之菸類「峰牌」參佰伍拾條洋菸、「大衛杜夫牌」壹仟陸佰
捌拾貳條洋菸及「七星牌」壹仟零伍拾肆條洋菸及其商標包裝紙均沒收。
    事  實
一、乙○○基於意圖營利之概括犯意，先於民國九十年一月下旬某日，在台南縣麻豆
    鎮港尾國小前其所經營之檳榔攤，以每條（十包）新台幣（下同）三百四十元之
    代價，向姓名、年籍均不詳，綽號為「阿和」之成年男子，販入未貼專賣憑證之
    七星牌洋菸三百五十條（完稅價格為四萬九千元）。又於同年二月四日，在同一
    地點，明知該阿和男子所販售者，屬一次私運進口且完稅價格總額已逾十萬元之
    管制進口未貼專賣憑證走私洋菸，仍以每條三百五十元之代價，向該「阿和」男
    子販入逾行政院公告管制進口數額之未貼專賣憑證走私物品大衛杜夫牌洋菸一千
    條（完稅價格為二十四萬零六百元）。復於九十年二月二十日晚上八時許，在同
    一地點，明知前情，再向該「阿和」男子，以每條三百四十元，販入七星牌洋菸
    七百五十條（完稅價格為十萬五千元）；以每條三百五十元，販入大衛杜夫牌洋
    菸一千條（完稅價格為二十四萬零六百元）；以每條五百四十五元，販入峰牌洋
    菸三百五十條（完稅價格為八萬七千五百元）之逾行政院公告管制進口數額之未
    貼專賣憑證走私物品。乙○○則於同年二月五日，以車牌號碼ＳＢ─一六三七號
    自小貨車將逾行政院公告管制進口數額之未貼專賣憑證走私物品大衛杜夫牌洋菸
    六百八十二條（完稅價格為十六萬四千零八十九元）及七星牌洋菸三百十一條（
    完稅價格為四萬三千五百四十元），運送至嘉義縣水上鄉寬士村崎子頭濟公廟前
    ，並以大衛杜夫牌洋菸以每條三百五十五元之價格，七星牌洋菸以每條三百四十
    五元之價格，銷售予甲○○。甲○○亦基於意圖營利之概括犯意，明知乙○○對
    其所銷售者，屬一次私運進口且完稅價格總額已逾十萬元之管制進口未貼專賣憑
    證走私洋菸，仍予以於販入，並以每條販入價格加十元之代價，連續銷售轉賣給
    臺南縣白河鎮不詳地址檳榔攤牟利；嗣於同年二月二十一日，乙○○以前揭價格
    （另峰牌洋菸則以每條五百五十元之價格販出）及手法，運送逾行政院公告管制
    進口數額之未貼專賣憑證走私物品七星牌洋菸七百五十條（完稅價格為十萬零五
    千元）、大衛杜夫牌洋菸一千條（完稅價格為二十四萬零六百元）及峰牌洋菸三
    百五十條（完稅價格為八萬七千五百元）至嘉義縣水上鄉寬士村崎子頭濟公廟前
    ，銷售予甲○○。甲○○販入前揭物品洋菸後，隨即駕駛乙○○所有之ＳＢ─一
    六三七號自小貨車，將該等洋菸運送至嘉義縣水上鄉寬士村崎子頭二之四三號租
    屋內，為警當場查獲，並在乙○○所有之ＳＢ─一六三七號自小貨車內扣得七星
    牌洋菸七百五十條、大衛杜夫牌洋菸一千條及峰牌洋菸三百五十條，在該屋內扣
    得大衛杜夫牌洋菸五百八十二條、七星牌一百六十八條，復於甲○○所有之Ｊ七
    ─四二六九號自小客車內扣得大衛杜夫牌洋菸一百條及七星牌洋菸一百三十六條
    。
二、案經嘉義市警察局第一分局報請臺灣嘉義地方法院檢察署檢察官偵查起訴。
    理  由
一、右揭犯罪事實，業據被告乙○○、甲○○坦承不諱，互核相符，並有現場照片十
    幀、臺灣省菸酒公賣局嘉義分局未稅洋菸完稅價格計算表一份附卷足稽，此外，
    復有前揭未貼專賣憑證走私洋菸「峰牌」三百五十條、「大衛杜夫牌」一千六百
    八十二條及「七星牌」一千零五十四條扣案可資佐證。而扣案之前揭洋菸，「峰
    牌」者其完稅價格為每包二十五元、「大衛杜夫牌」者每包為二十四點零六元、
    「七星牌」者每包為十四元等情，有前揭完稅價格計算表一份可按。核算被告乙
    ○○於九十年二月四日販入未貼專賣憑證走私物品大衛杜夫牌洋菸一千條（每包
    二十四點零六元×十包×一千條等於完稅價格為二十四萬零六百元），及九十年
    二月二十日販入七星牌洋菸七百五十條（每包十四元×十包×七百五十條等於完
    稅價格為十萬五千元）；大衛杜夫牌洋菸一千條（每包二十四點零六元×十包×
    一千條等於完稅價格為二十四萬零六百元）；峰牌洋菸三百五十條（每包二十五
    元×十包×三百五十條等於完稅價格為八萬七千五百元），均係分別一次販入逾
    行政院根據懲治走私條例第二條第四項所公告之「管制物品項目及數額」丙項第
    一款規定之十萬元。再衡諸分批走私比一次走私之風險較高之常情，被告乙○○
    九十年二月四日及二月二十日前後二次所販入之洋菸，應分別係「阿和」在各當
    次私運管制進口之物品甚明。而被告甲○○於九十年二月五日將被告乙○○所販
    入逾公告管制進口數額之未貼專賣憑證走私物品大衛杜夫牌洋菸六百八十二條（
    每包二十四點零六元×十包×六百八十二條等於完稅價格為十六萬四千零八十九
    元），及於九十年二月二十一日向被告乙○○購買，由被告乙○○於九十年二月
    二十日所販入之上開全部洋菸，亦均係分別一次販入逾行政院根據懲治走私條例
    第二條第四項所公告之「管制物品項目及數額」丙項第一款規定之十萬元。是被
    告乙○○、甲○○二人前揭自白，核與事實相符，自堪採信，事證明確，被告乙
    ○○、甲○○二人上開犯行，均堪認定。
二、按懲治走私條例第二條第一項之走私物品行為者，於手實施銷售行為中，自不
    免有藏匿或運送該等走私物品情事，應就其高度之銷售目的犯行論處（最高法院
    八十三年度台上字第三００二號刑事判決參照）。復按一次私運洋菸，其總額由
    海關照緝獲時之完稅價格計算，超過新台幣十萬元者，為管制進口物品，行政院
    依懲治走私條例規定公告管制物品項目及其數額丙項第一款定有明文。核被告乙
    ○○、甲○○二人所為，均犯有懲治走私條例第三條第一項之銷售私運管制物品
    進口逾公告數額之走私物品罪（被告甲○○於九十年二月二十一日當次僅有販入
    行為，尚未及販出銷售即為警查獲，是該次應論以該罪名之末遂）及台灣省內菸
    酒專賣暫行條例第三十七條第五款之販賣未貼專賣憑證之菸類罪。公訴人就被告
    二人所犯銷售私運管制物品進口逾公告數額之走私物品罪部分，於起訴法條雖未
    論及該銷售之高度行為，惟起訴事實已記載明確，依前揭說明且屬實質上一罪關
    係，本院自得一併加以審究。被告二人先後多次銷售私運管制物品進口逾公告數
    額之走私物品及販賣未貼專賣憑證之菸類行為，均時間緊接，犯罪構成要件均相
    同，顯係基於概括犯意反覆為之，各為連續犯，均應論以一罪，並依法加重其刑
    。其等以一行為同時觸犯上開二罪名，屬想像競合犯，應從一重之銷售私運管制
    物品進口逾公告數額之走私物品罪處斷（最高法院七十九年五月八日七十九年度
    第二次刑事庭會議決議參照），公訴人認係牽連犯，尚有誤會。爰審酌被告乙○
    ○、甲○○之品行、智識程度、犯罪之動機、目的、手段、所生危害及犯後坦承
    犯行，顯見具有悔悟之心，態度良好等一切情狀，分別量處如主文所示之刑。末
    查被告乙○○、甲○○未曾受有期徒刑以上刑之宣告等情，業據被告乙○○、甲
    ○○二人供承在卷，復有臺灣嘉義地方法院檢察署被告刑案資料查註紀錄表附於
    偵查卷可稽，其等因一時失慮，致犯本罪，且犯後坦承犯行，深知悔悟，本院認
    其經此次科刑教訓後，當益知警惕，應無再犯之虞，因認其等所受宣告之刑，均
    以暫不執行為適當，爰分別併予宣告緩刑四年，以勵來茲，而啟自新。
三、扣案之未貼專賣憑證之走私洋菸「峰牌」三百五十條、「大衛杜夫牌」一千六百
    八十二條及「七星牌」一千零五十四條及其商標包裝紙，均為被告甲○○所販入
    後欲行販出牟利之洋菸，爰依台灣省內菸酒專賣暫行條例第四十條第一款、第四
    款之規定宣告沒收。至於在嘉義縣水上鄉寬士村崎子頭二之四三號被告甲○○租
    屋內，所扣得之峰牌洋菸二條，係被告甲○○友人贈與，供其吸用等情，業據被
    告甲○○供明在卷，是該峰牌二條洋菸，自非被告甲○○犯罪所持有之物，爰不
    予宣告沒收，附此說明。
據上論斷，應依刑事訴訟法第二百九十九條第一項前段，懲治走私條例第三條第一項
、第十一條，台灣省內菸酒專賣暫行條例第三十七條第五款、第四十條第一款、第四
款，刑法第十一條前段、第五十六條、第五十五條、第七十四條第一款，罰金罰鍰提
高標準條例第一條前段，判決如主文。
本案經檢察官劉仲慧到庭執行職務
中      華      民      國    九十      年      九      月     十二     日
                              臺灣嘉義地方法院刑事第三庭
                                  法  官  王  漢  章
右正本證明與原本無異。
如不服本判決，應於判決送達後十日內向本院提出上訴狀( 應附繕本 )。
中      華      民      國    九十      年      九      月     十三     日
                                  書記官  李  文  政
附  錄：
懲治走私條例第三條第一項：運送﹑銷售或藏匿前條第一項之走私物品者，處五年以
                          下有期徒刑﹑拘役或科或併科新台幣九萬元以下罰金。
台灣省內菸酒專賣暫行條例第三十七條：
有左列各款行為之一者，處一年以下有期徒刑、拘役或科或併科五千元以下罰金：
第五款：違反第三十條之規定，販賣或轉讓未貼專賣憑證之菸類或酒類者。


司法院資訊處製作；財團法人民間司法改革基金會備份。
